# 公允价值

提问人：小飞 111 时间：2018-07-21 10:25:42
请教陈版主，最近常遇到公允价值的时候，深感其重要性，但又不太了解，甚是惶恐，还请版主不吝赐教。 1 、A公司投资B公司，B公司非上市，之前做可供成本法核算，现因符合重大影响拟转权益法。 17 年 9 月 30 日B公司做过评估，但 18 年 3 月进行分红，如果A公司拟利用 17 年 9 月 30 日的公允价值作为本次转换的公允价值，中间分红行为是否应该考虑对公允价值的影响？如果考虑，是否有依据呢？ 2 、A公司以B股权换C股权（均可供核算），C公司 17 年 6 月 30 日进行评估， 18 年 7 月 1 日获得批准，完成交割。因 18 年 7 月 1 日已过评估报告一年有效期时限， 18 年 7 月 1 日是否可以仍旧利用 17 年 6 月 30 日的评估报告公允价值，还是 17 年 6 月 30 日的评估报告公允价值+过渡期损益？应如何把握。 3 、金融工具新旧准则转换，第八十一条 在本准则施行日， 对于之前以成本计量的、在活跃市场中没有报价且其公允价值不能可靠计量的权益工具投资， 企业应当以其在本准则施行日的“公允价值”计量。 A：之前在可供-成本法核算，如果拟采用新准则，需以“公允价值”计量，不知道“公允价值”是否需要重新进行评估，还是有其他处理方法（应该这种情况下的转换会比较普遍）。 B：如果 2017 年是新购的可供（ 9 月份，有公允价值），在 18 年 1 月 1 日转换时，是否还可以继续使用去年的评估价值，如果 17 年 9 月-18年 1 月 1 日，被投资单位经营亏损，经营亏损是否需要考虑对公允价值的影响。
以上问题较多，辛苦陈版主能予以解惑，谢谢

回答人：chenyiwei
1 、 2018 年 3 月的分红款，如果是来源于 2017 年 9 月末的留存收益，则已包含于 2017 年 9 月末的净资产评估值中。后续因改为权益法核算，故分回红利时冲减投资账面价值。（注：如果是取得控制权，个别报表层面转为成本法核算，则按《企业会计准则解释第 3号》第一条处理） 2 、因为评估报告有效期已过，已不能作为交易日确定取得C公司股权公允价值的依据，建议重新评估。 3 、建议重新评估（如果以前就有活跃市场的，则在原准则下也已按公允价值计量了）。特别是公允价值波动较大的场合，一年的有效期可能还是太长了。